臺灣臺中地方法院刑事判決　　　　　　　　　　　　　九十三年度訴字第二四四號
　　公　訴　人　臺灣臺中地方法院檢察署檢察官
　　被　　　告　癸○○
右列被告因偽造文書等案件，經檢察官提起公訴（九十二年度偵字第一一０六二號）
，本院合議庭裁定改以簡式審判程序審理後，判決如左：
    主  文
癸○○連續行使偽造私文書，足以生損害於他人，處有期徒刑壹年拾月。如附表所示
手機讓渡書上偽造之「曾佳慧」、「林佳慧」及「劉佳慧」署押，均沒收。
    事  實
一、癸○○因缺錢花用，竟基於為自己不法所有之概括犯意，自民國九十一年六月十
    二日前之某日起至同年十月間之某日止，先後在臺中市各處及臺中縣大里市等處
    ，以於日間侵入住宅之方式徒手竊取己○○、丙○○、江文成、庚○○、辛○○
    、丑○○、林浚銘、壬○○、乙○○、丁○○及戊○○等人所有如附表一所示之
    行動電話及如附表二所示之其他財物（侵入住宅部分，除林浚銘外，皆未據告訴
    ，又竊盜之時、地及財物，詳如附表二所示）。得手後，癸○○旋即將所竊得行
    動電話內之識別卡抽出棄置於不詳地點，而將該等行動電話持向設在臺中縣大里
    市○○路五五六號之全國通信行，以每具新台幣（下同）二百元至一千元不等之
    代價，售予明知該等行動電話均來源不明之全國通訊行員工子○○牟利（子○○
    涉嫌故買贓物部分，另經檢察官以九十二年度偵字第一五二三六號為緩起訴處分
    ），而癸○○為免遭警查緝，竟基於行使偽造私文書之概括犯意，先後於如附表
    一所示之出售時間，在前揭全國通訊行上址，由子○○提供空白「手機讓渡書」
    後，在如附表一所示「手機讓渡書」之讓與人欄位上，連續偽造如附表一所示「
    曾佳慧」（起訴書誤載為曾佳惠）、「林佳慧」及「劉佳慧」等人之署押，並虛
    偽填載身分證統一編號及住址等資料，而偽造如附表一所示手機讓渡書之私文書
    ，繼之將該等偽造之手機讓渡書交予子○○以為行使，足生損害於「曾佳慧」、
    「林佳慧」及「劉佳慧」等人。嗣於九十二年四月間，員警循線至全國通訊行扣
    得前揭手機讓渡書，經送內政部警政署刑事警察局後，鑑定該等手機讓渡書上所
    留之指印確為癸○○所有，始查悉上情。
二、案經林浚銘訴由臺中市警察局第四分局報請臺灣臺中地方法院檢察署檢察官偵查
    起訴。
    理  由
一、右揭犯罪事實，業據被告癸○○供承不諱，核與告訴人林浚銘於偵查中指訴及被
    害人丙○○、甲○○、庚○○、辛○○、丑○○、壬○○、乙○○、戊○○、己○○及丁○○等人於警訊中指述之情節相符，並有如附表一所示之手機讓渡書及
    內政部警政署刑事警察局九十二年四月三日刑紋字第Ｚ000000000號鑑
    驗書等附卷足資佐證，是足認被告之自白，核與事實相符。本案事證明確，被告
    上開犯行，堪予認定。
二、核被告癸○○所為，係犯刑法第三百二十條第一項之竊盜罪、第三百零六條之侵
    入住宅罪（侵入林浚銘住宅部分）及刑法第二百十六條、第二百十條之行使偽造
    私文書罪。其偽造「曾佳慧」、「林佳慧」及「劉佳慧」署押之行為，係偽造手
    機讓渡書等私文書之階段行為，而偽造私文書之低度行為，復為行使偽造私文書
    之高度行為所吸收，均不另論罪。其先後多次行使偽造私文書及竊盜之行為，均
    時間緊接，各觸犯構成要件相同之罪名，均為連續犯，應分別論以一罪，並均加
    重其刑。又其所犯連續行使偽造私文書罪、連續竊盜罪及侵入住宅罪等三罪間，
    有方法、結果之牽連關係，應從一重之連續行使偽造私文書罪處斷。爰審酌被告
    犯罪之動機、手段、目的，其不思以正當方式賺取所需，竟竊取他人之財物，資
    以滿足物慾，惟其犯罪後業已坦認犯行，尚知所悔悟及犯罪後之態度等一切情狀
    ，量處如主文所示之刑，以示懲儆。偽造如附表一所示手機讓渡書上偽造之「曾
    佳慧」、「林佳慧」及「劉佳慧」署押，應依刑法第二百十九條規定宣告沒收之
    。
據上論斷，應依刑事訴訟法第二百七十三條之一第一項、第二百九十九條第一項前段
，刑法第五十六條、第二百十六條、第二百十條、第三百二十條第一項、第三百零六
條、第五十五條、第二百十九條，罰金罰鍰提高標準條例第一條前段，判決如主文。
中      華      民      國      九十三      年    二    月    二十七    日
                                臺灣臺中地方法院刑事第二庭
                                        法  官  許  惠  瑜
右正本證明與原本無異。
如不服本判決，應於送達後十日內向本院提出上訴狀（須附繕本），上訴於臺灣高等
法院臺中分院。
                                        書記官
中      華      民      國      九十三      年    三    月      二      日
附表一 ：
編號  行動電話序號及所有人  出售時間      手機讓渡書上偽造之署押
1.    00000000000000000.06.12      曾佳慧（簽名及指印各一枚）
2.    000000000000000       00.06.28      林佳慧（簽名及指印各二枚）
3.    000000000000000       00.07.06      劉佳慧（簽名及指印各一枚）
  （及00000000000000000）
4.    000000000000000       00.07.07      劉佳慧（簽名及指印各一枚）
5.    000000000000000       00.07.12      劉佳慧（簽名一枚、指印三枚）
6.    000000000000000       00.07.13      劉佳慧（簽名一枚、指印二枚）
7.    000000000000000       00.07.14      劉佳慧（簽名及指印各一枚）
8.    000000000000000       00.07.14      劉佳慧（簽名一枚）
9.    000000000000000       00.07.15      劉佳慧（簽名及指印各一枚）
10.   000000000000000       00.07.17      劉佳慧（簽名及指印各一枚）
11.   000000000000000       00.07.21      劉佳慧（簽名及指印各一枚）
12.   000000000000000       00.07.22      劉佳慧（簽名及指印各一枚）
13.   000000000000000       00.07.30      劉佳慧（簽名及指印各一枚）
14.   000000000000000       00.07.30      劉佳慧（簽名及指印各一枚）
15.   000000000000000       00.08.01      劉佳慧（簽名及指印各一枚）
16.   000000000000000       00.08.02      劉佳慧（簽名及指印各一枚）
  （及000000000000000）
17.   000000000000000       00.08.03      劉佳慧（簽名及指印各一枚）
18.   000000000000000       00.08.04      劉佳慧（簽名及指印各一枚）
  （及000000000000000）
19.   000000000000000       00.08.04      劉佳慧（簽名及指印各一枚）
20.   000000000000000       00.08.05      劉佳慧（簽名及指印各一枚）
21.   000000000000000       00.08.10      劉佳慧（簽名一枚、指印二枚）
22.   000000000000000       00.08.12      劉佳慧（簽名及指印各一枚）
  （及000000000000000、000000000000000）
23.   000000000000000       00.08.13      劉佳慧（簽名及指印各一枚）
  （及000000000000000、000000000000000、000000000000000、000000000000000）
24.   000000000000000       00.08.15      劉佳慧（簽名及指印各一枚）
  （及000000000000000）
25.   000000000000000       00.08.16      劉佳慧（簽名及指印各一枚）
26.   000000000000000       00.08.16      劉佳慧（簽名一枚、指印二枚）
27.   000000000000000       00.08.17      劉佳慧（簽名及指印各一枚）
  （及000000000000000）
28.   000000000000000       00.08.24      劉佳慧（簽名一枚、指印二枚）
  （及000000000000000）
29.   000000000000000       00.09.10      劉佳慧（簽名及指印各一枚）
30.   000000000000000       00.09.14      劉佳慧（簽名及指印各一枚）
31.   000000000000000       00.09.17      劉佳慧（簽名及指印各一枚）
  （及000000000000000、000000000000000、000000000000000）
32.   000000000000000       00.09.19      劉佳慧（簽名及指印各一枚）
  （及000000000000000、000000000000000）
33.   000000000000000       00.09.20      劉佳慧（簽名及指印各一枚）
  （及000000000000000）
34.   000000000000000       00.09.21      劉佳慧（簽名一枚、指印三枚）
  （及000000000000000）
35.   000000000000000       00.09.24      劉佳慧（簽名及指印各一枚）
  （及000000000000000）
36.   000000000000000       00.09.24      劉佳慧（簽名及指印各一枚）
37.   000000000000000       00.09.28      劉佳慧（簽名及指印各一枚）
  （及000000000000000）
38.   000000000000000       00.10.02      劉佳慧（簽名及指印各一枚）
  （丁○○所有）
39.   000000000000000       00.10.06      劉佳慧（簽名及指印各一枚）
  （及000000000000000、均為丑○○所有）
40.   000000000000000       00.10.06      劉佳慧（簽名及指印各一枚）
  （林浚銘所有，及000000000000000、庚○○所有）
  （及000000000000000、000000000000000）
41.   000000000000000       00.10.06      劉佳慧（簽名及指印各一枚）
  （壬○○所有）
42.   000000000000000       00.10.07      劉佳慧（簽名及指印各一枚）
  （及000000000000000、江文成所有）
43.   000000000000000       00.10.10      劉佳慧（簽名及指印各一枚）
  （丙○○所有）
44.   000000000000000       00.10.11      劉佳慧（簽名及指印各一枚）
  （乙○○所有）
45.   000000000000000       00.10.11      劉佳慧（簽名及指印各一枚）
  （辛○○所有）
46.   000000000000000       00.10.13      劉佳慧（簽名及指印各一枚）
47.   000000000000000       00.10.13      劉佳慧（簽名及指印各一枚）
48.   000000000000000       00.10.14      劉佳慧（簽名及指印各一枚）
  （戊○○所有，及000000000000000）
49.   000000000000000       00.10.21      劉佳慧（簽名及指印各一枚）
  （己○○所有）
附表二：
一、九十一年九月底之某日，在不詳地點，趁丁○○之夫卸貨時，竊取丁○○所有放
    置在貨車上之行動電話一具。
二、九十一年九月底之某日下午一、二時許，侵入臺中縣大里市○○路四六五號乙○○之住處，在該處客廳辦公桌抽屜內竊取乙○○所有之行動電話一具。
三、九十一年十月初之某日下午五時許，在臺中市○○路○段儒林補習班旁之籃球架
    下竊取江文成所有的行動電話一具。
四、九十一年十月初之某日下午一、二時許，侵入臺中縣大里市○○路一七四號壬○○之住處，在該處客廳之桌上竊取壬○○所有之行動電話一具。
五、九十一年十月二日下午四時許，侵入臺中縣大里市○○○街三三號庚○○之住處
    ，竊取鞋櫃上庚○○所有之行動電話一具。
六、九十一年十月五日下午五時許，向丑○○佯稱欲借用電話，經同意進入臺中縣霧
    峰鄉○○路五七八巷二號客廳，趁機竊取丑○○放置在沙發上之行動電話二具。
七、九十一年十月六日下午五時許，侵入臺中縣大里市○○○街二四巷二二號林浚銘
    之住宅，在客廳桌上竊取林浚銘及林佩蓉所有行動電話二具及皮包一個（內有二
    百元，此經林浚銘提出告訴）。
八、九十一年十月十日下午二時許，侵入臺中縣大里市○○路○段一八一巷十五號丙○○之住處，竊取丙○○放置在辨公桌上之皮夾一只及行動電話一具，皮夾內有
    現金六千元、信用卡二張、身分證及提款卡、駕照各一張。（現金已花用完畢，
    信用卡未遭盜刷，皮夾及證件則寄還）
九、九十一年十月十日下午一、二時許，侵入臺中縣大里市○○街一ＯＯ號辛○○之
    住處，竊取辛○○所有放置在電視上之行動電話一具。
十、九十一年十月十四日下午一時三十分許，侵入臺中縣霧峰鄉○○路四五六巷一號
    戊○○之住處，竊取戊○○所有置於客廳桌上之皮包一只。（內有國際牌行動電
    話一具、現金一千元、存摺、身分證、印章、信用卡及駕照等物；其中行動電話
    業經變賣，現金已花用完畢，其餘物品則遭被告丟棄）
十一、九十一年十月中旬某日下午一、二時許（起訴書誤載為己○○發現失竊之凌晨
    四、五時許），侵入臺中市○○路○段六二巷十二號己○○之住處，竊取己○○
    所有之行動電話一具。
論罪科刑法條：
刑法第二百十條 (偽造變造私文書罪)
偽造、變造私文書，足以生損害於公眾或他人者，處五年以下有期徒刑。
刑法第二百十六條 (行使偽造變造或登載不實之文書罪)
行使第二百十條至第二百十五條之文書者，依偽造、變造文書或登載不實事項或使登
載不實事項之規定處斷。
刑法第三百零六條 (侵入住居罪)
無故侵入他人住宅、建築物或附連圍繞之土地或船艦者，處一年以下有期徒刑、拘役
或三百元以下罰金。無故隱匿其內，或受退去之要求而仍留滯者，亦同。
刑法第三百二十條第一項 (普通竊盜罪)
意圖為自己或第三人不法之所有，而竊取他人之動產者，為竊盜罪，處五年以下有期
徒刑、拘役或五百元以下罰金。
